臺灣宜蘭地方法院刑事判決　　　　　　　 99年度訴字第481號
公　訴　人　臺灣宜蘭地方法院檢察署檢察官
被　　　告　陳順慶
　　　　　　黃川銘
共同指定　　本院公設辯護人黃之中
辯 護 人
上列被告因違反毒品危害防制條例案件，經檢察官提起公訴（99
年度偵字第4966、5029號），本院判決如下：
    主  文
陳順慶共同犯附表一編號一所示之販賣第二級毒品罪，累犯，量
處如附表一編號一宣告刑欄所示之刑；又犯附表一編號二、附表
二、附表三編號一所示之販賣第二級毒品罪三罪，均為累犯，各
量處如附表一編號二、附表二、附表三編號一宣告刑欄所示之刑
；又犯附表三編號二、附表四、附表五編號一、編號二、附表六
、附表七所示之轉讓禁藥罪六罪，均為累犯，各量處如附表三編
號二、附表四、附表五編號一、編號二、附表六、附表七宣告刑
欄所示之刑。應執行有期徒刑拾年，附表八所示之物沒收之，犯
罪所得新台幣仟柒佰元（其中壹仟元與黃川銘連帶沒收）沒收
之，如全部或一部不能沒收時，以其財產抵償之。
黃川銘共同犯附表一編號一所示之販賣第二級毒品罪，累犯，處
有期徒刑年捌月，附表八所示之物沒收之，犯罪所得新台幣壹
仟元與陳順慶連帶沒收之，如全部或一部不能沒收時，以其財產
抵償之。
陳順慶其餘被訴販賣第二級毒品、轉讓禁藥部分無罪。
    事  實
一、(一)陳順慶前因竊盜案件，經臺灣桃園地方法院於民國95年5
    月8日以95年度桃簡字第709號刑事判決判處有期徒刑4月確
    定；又因竊盜案件，經臺灣桃園地方法院於95年9月18日以
    95年度桃簡字第1806號刑事判決判處有期徒刑4月確定，並
    與前開有期徒刑4月接續執行後，於96年2月12日易科罰金執
    行完畢出監。(二)黃川銘前因藥事法案件，經臺灣桃園地方法
    院於96年12月24日以96年度審訴字第890號刑事判決判處有
    期徒刑2月，減為有期徒刑1月確定，於97年3月26日執行完
    畢出監；另因家暴案件，經本院於98年7月29日以98年度簡
    字第359號刑事判決判處有期徒刑3月確定，於98年12月16日
    執行完畢出監。
二、詎陳順慶猶不知悔改，明知安非他命為毒品危害防制條例第
    2條第2項第2款所規定之第二級毒品，與藥事法中所規定之
    禁藥，(一)竟基於販賣第二級毒品安非他命（下稱安非他命）
    之犯意，於附表一編號二、附表二、附表三編號一所示之時
    間、地點、方式，販賣安非他命予胡義禮、郭瑋琳、林智欽
    ；(二)另與黃川銘基於販賣安非他命之犯意聯絡，於附表一編
    號一所示時間、地點、方式，販賣安非他命予胡義禮；(三)陳
    順慶基於轉讓禁藥之犯意，另於附表三編號二、附表四、附
    表五編號一、編號二、附表六、附表七所示之時間、地點，
    轉讓安非他命予林智欽、游福松、潘春榮、黃川銘、陳富進
    。嗣陳順慶於99年11月22日下午1時10分許，為警持搜索票
    在宜蘭縣蘇澳鎮○○路106之4號住處搜索，扣得行動電話號
    碼0000000000號行動電話1具。
三、案經宜蘭縣政府警察局蘇澳分局報請臺灣宜蘭地方法院檢察
    署檢察官偵查起訴。
    理  由
甲、程序部分：
一、按被告以外之人於審判外之言詞或書面陳述，除法律有規定
    者外，不得作為證據，刑事訴訟法第159條第1項定有明文。
    本件關於(一)被告陳順慶部分，證人黃高昇、潘春榮、胡義禮
    、陳坤源、陳富進、郭瑋琳、林智欽於警訊中之陳述，(二)被
    告黃川銘部分，證人胡義禮於警訊中之陳述，均係被告以外
    之人於審判外之言詞陳述，為傳聞證據，且被告之辯護人就
    上開供述之證據能力於本院準備及審理程序中均提出爭執，
    復查無得例外取得證據能力之法律依據，應認無證據能力，
    不得採為認定被告有罪之證據。
乙、有罪部分：
壹、販賣安非他命部分：
一、訊據(一)被告陳順慶矢口否認有販賣安非他命予胡義禮、郭瑋
    琳、林智欽，並辯稱：就胡義禮部分，都是胡義禮請伊向別
    人買的，第1次是伊幫胡義禮調貨，胡義禮打電話給伊，問
    有沒有安非他命，要新台幣（下同）1,000元的安非他命，
    所以伊就把自己的一小部分叫黃川銘拿給胡義禮，伊請黃川
    銘拿去麥克龍遊藝場給胡義禮，錢是之後伊去找胡義禮，胡
    義禮再拿給伊的，第2次是胡義禮要伊幫忙調1,000元的安非
    他命，伊將東西給胡義禮後就一起去游福松家裡施用，當時
    胡義禮沒有1,000元，就給伊700元（參見本院卷第34頁100
    年1月25日準備程序筆錄、第152頁100年3月16日審判筆錄）
    ；就郭瑋琳部分，伊沒有賣安非他命給郭瑋琳，於99年10月
    31日晚上的時候，伊是在游福松家裡請郭瑋琳施用安非他命
    （參見本院卷第35頁100年1月25日準備程序筆錄、第153頁
    100年3月16日審判筆錄）；就林智欽部分，於99年11月9日
    伊是請林智欽一同施用安非他命，並沒有賣安非他命給林智
    欽云云。(二)被告黃川銘於審理中，則坦承受被告陳順慶所託
    ，於99年10月29日晚間7時34分許，將安非他命1包帶至宜蘭
    縣蘇澳鎮麥克龍遊藝場交予胡義禮，及向胡義禮收取現金
    1,000元等情不諱（參見本院卷第152頁100年3月16日審判筆
    錄）。
二、經查：
  (一)被告陳順慶持用之行動電話號碼0000000000號為宜蘭縣政府
    警察局蘇澳分局員警實施通訊監察，再於99年11月22日下午
    1 時10分許，持搜索票在宜蘭縣蘇澳鎮○○路106之4號住處
    搜索，扣得行動電話號碼0000000000號行動電話1具，有99
    年度聲監字第137號通訊監察書、通訊監察譯文、99年度聲
    搜字第373號搜索票、搜索扣押筆錄、扣押物品目錄表等件
    在卷可佐。
  (二)關於胡義禮部分：證人胡義禮於本院審理中即證稱：於99
    年10月29日晚間以電話與被告陳順慶聯絡後，半小時後在蘇
    澳鎮某電動玩具店，由被告黃川銘將安非他命交予伊，伊並
    當場交付1,000元予被告黃川銘等情（參見本院卷第66至69
    頁100年3月2日審判筆錄），此部分證述亦與證人胡義禮前
    於偵查中所述情節相符（參見99年度偵字第4966號卷第76、
    77 頁99年11月22日偵訊筆錄），且被告黃川銘於審理中亦
    證稱：於99年10月29日下午7時30分伊有拿安非他命1小包給
    胡義禮，當天伊剛好要去麥克龍遊藝場附近，那時候陳順慶
    打電話給伊，要伊拿東西過去，那東西用衛生紙包起來，有
    向胡義禮收收1,000元，當天晚上10點陳順慶在南方澳媽祖
    廟附近的便利商店給伊1包安非他命，大概就那時候將1,000
    元給陳順慶等語（參見本院卷第136至139頁100年3月16日審
    判筆錄）。再就被告持用之行動電話號碼0000000000號與證
    人胡義禮持用之行動電話號碼0000000000號於99年10月29日
    晚間7時4分許之通訊監察譯文內容（警澳偵字第0995103521
    號卷【下稱警卷】第68頁）：
    陳順慶：喂。
    胡義禮：方便嗎？我給你買一灌（罐）好不好。
    陳順慶：好啊，來守望相助電話亭那邊。
    胡義禮：你可以拿過來嗎？
    陳順慶：不然你去麥克龍啦。
    胡義禮：好啦。
    陳順慶：麥克龍門口。
    及於同日下午7時26分許之通訊監察譯文（警卷第68頁）：
    陳順慶：喂。
    胡義禮：到了沒？
    陳順慶：人家早就在那裡等你了。
    胡義禮：我在阿雄這裡。
    陳順慶：你在那人家不知道地方，你趕快去麥克龍大門那裡
            。
    胡義禮：好。
    關於通訊監察譯文中所稱「一灌（罐）」為何意，證人胡義
    禮於偵查及審理中均明確證述為1,000元安非他命1包之意（
    參見99年度偵字第4966號卷第77頁99年11月22日偵訊筆錄、
    本院卷第68頁100年3月2日審判筆錄）。依證人胡義禮及同
    案被告黃川銘前開證述與相關通訊監察譯文，證人胡義禮於
    99年10月29日在麥克龍遊藝場，以1,000元代價向被告黃川
    銘拿取安非他命1包等情堪以認定。
    另就99年11月6日證人胡義禮向被告陳順慶購買安非他命之
    情節，依被告持用之行動電話號碼0000000000號與證人胡義
    禮持用之行動電話號碼0000000000號於99年11月6日下午9時
    12分許之通訊監察譯文內容（警卷第70頁）：
    陳順慶：喂。
    胡義禮：阿慶兄，我阿雄他朋友，有方便嗎？1罐來分。
    陳順慶：你有多少錢？1千？
    胡義禮：對啊。
    陳順慶：在哪裡等？
    胡義禮：敬安宮。
    陳順慶：好。
    於通訊內容中之「1罐」，證人於偵查及本院審理中已證述
    為安非他命1包之意，加以被告陳順慶向證人胡義禮提及「1
    千」等語，及證人胡義禮於偵查中證稱：約通話後1小時，
    伊在南方澳媽祖廟，以1,000元購買安非他命，伊只有給被
    告現金700元，還欠被告300元等語（參見99年度偵字第4966
    號卷第77頁99年11月22日偵訊筆錄），雖證人胡義禮於審理
    中就此日自被告陳順慶處取得安非他命之情節證稱已沒有印
    象等語（參見本院卷第70頁100年3月2日審判筆錄），惟被
    告陳順慶於審理中對於此次交付毒品安非他命及收取700元
    之情節亦坦承在卷，則以卷附相關通訊監察譯文、證人胡義
    禮偵查中證詞，及被告陳順慶之供述，證人胡義禮於99年11
    月6日以700元代價自被告陳順慶處取得安非他命等情可堪認
    定。
  (三)關於郭瑋琳部分：依卷附證人郭瑋琳以其持用之行動電話號
    碼0000000000號與被告持用之行動電話號碼0000000000號於
    99年10月31日下午6時37分許之通訊監察譯文內容（警卷第
    97頁）：
    郭瑋琳：喂。
    陳順慶：你哪在？
    郭瑋琳：港頭啊。
    陳順慶：你怎麼聽起來沒什麼元氣。
    郭瑋琳：賭博賭輸。
    陳順慶：你要不要跟人家借個1千。
    郭瑋琳：有啊，你過來阿。
    陳順慶：現在嗎？
    郭瑋琳：對啊。
    陳順慶：你在哪？
    郭瑋琳：家裡這裡。
    陳順慶：我現在過去。
    郭瑋琳：你那個都要帶過來。
    陳順慶：就玻璃阿。
    郭瑋琳：那個也借一下啦。
    陳順慶：車子人家現在在用。
    郭瑋琳：好啦。
    關於通訊內容所稱「玻璃」、「車子」分別指施用安非他命
    所用之「玻璃球」、「吸食器」，此據證人郭瑋琳於審理中
    證述在卷（參見本院卷第113頁100年3月9日審判筆錄），而
    於當日通話後之交易情形，證人郭瑋琳前於偵查中證稱：通
    話約半小時，陳順慶騎機車到伊華山路住處，載伊去朋友位
    於蘇澳住處，陳順慶就拿出1包安非他命供他們3人即陳順慶
    、伊及另1位朋友施用，伊給陳順慶1,000元等語（參見99年
    度偵字第4966號卷第150頁99年12月13日偵訊筆錄），嗣於
    本院審理中，證人郭瑋琳雖證稱當日由被告陳順慶帶伊至朋
    友綽號「大胖松」住處一同施用安非他命，及交付1,000元
    予被告等情，惟關於1,000元之性質，於審理中先稱：1,000
    元是陳順慶向伊借的，跟毒品沒有關係等語，又稱：那
    1,000元是伊跟陳順慶一起出錢，伊先拿給陳順慶，陳順慶
    去拿毒品回來後，才一起施用的等語（參見本院卷第110、
    111、113頁100年3月9日審判筆錄）。依前開通訊監察譯文
    內容中，並無被告陳順慶向證人郭瑋琳借錢之內容，而係證
    人郭瑋琳賭博輸錢後，被告陳順慶提醒證人郭瑋琳向他人借
    1,000元，雙方即約定被告陳順慶帶同毒品吸食器前往證人
    郭瑋琳處等情，該1,000元顯非證人郭瑋琳所稱被告陳順慶
    向其借錢云云。又或證人郭瑋琳交付之1,000元是否為其與
    被告陳順慶共同集資向他人購買毒品，如為合資購買毒品，
    在被告陳順慶騎機車搭載證人郭瑋琳前往友人住處施用毒品
    時，於路途中即可先行購買毒品，亦無必要於證人郭瑋琳審
    理中所稱先到達友人住處後，再交付1, 000元予被告陳順慶
    ，由被告陳順慶出外購毒後，再返回一同施用之必要，證人
    郭瑋琳於審理中證詞，顯係迴護被告陳順慶之詞，而不足採
    。
  (四)關於林智欽部分：依卷附證人林智欽使用之市內電話號碼
    000000000號與被告陳順慶持用之行動電話號碼0000000000
    號於99年11月9日晚間11時4分許之通訊監察譯文內容（警卷
    第32頁）：
    陳順慶：喂，你在家裡做啥？
    林智欽：沒有啊，剛睡醒。
    陳順慶：都沒去工作？
    林智欽：等一下要去做了。
    陳順慶：你要去豆腐岬打台仔。
    林智欽：不是那裡。
    陳順慶：海邊？
    林智欽：對啦。
    陳順慶：你怎麼不去蘇澳那裡。
    林智欽：蘇澳那裡又沒有什麼可以拿。
    陳順慶：我說消防箱。
    林智欽：你說銅喔，沒有量啦。
    陳順慶：你自己要去豆腐岬喔。
    林智欽：對。
    陳順慶：那裡有什麼。
    林智欽：電線。
    陳順慶：狗要吠啦。
    林智欽：吠，我用石頭丟。
    陳順慶：東西有啦，不是我的。
    林智欽：我在跟你拿一泡。
    陳順慶：不是我的啊。
    林智欽：看多少我再給你。
    陳順慶：就不是我的，如果你要欠，看欠到哪時候啊。
    林智欽：明天可以嗎？
    陳順慶：你要出去再打給我。
    就通訊監察譯文中「拿一泡」為何意，證人林智欽於偵查及
    本院審理中，均證稱係向被告陳順慶拿1，000元安非他命1
    包等語（參見99年度偵字第4966號卷第74頁99年11月22日偵
    訊筆錄、本院卷第132頁100年3月16日審判筆錄）。而關於
    當日毒品之交易情形，證人林智欽於偵查中：於通話後約10
    分鐘，在陳順慶位於南方澳住處附近路口，陳順慶以1,000
    元賣1包安非他命給伊，約0.2公克等語（參見99年度偵字第
    4966號卷第74頁99年11月22日偵訊筆錄），復於審理中證稱
    ：那通電話講的1泡是伊要跟陳順慶要毒品，後來有拿1,000
    元給陳順慶，這1包安非他命是伊1個人施用，陳順慶沒有出
    錢，陳順慶在其住處附近路口交貨給伊等語（參見本院卷第
    132至135頁100年3月16日審判筆錄）。從證人林智欽於偵查
    、及審理中證詞，均一致證稱以1,000元代價自被告陳順慶
    處取得安非他命1包，亦非與被告陳順慶共同出資購毒後一
    同施用，被告陳順慶辯稱係與請證人林智欽一同施用毒品云
    云，要無足採。
  (五)按販賣毒品安非他命係屬違法行為，非可公然為之，而每次
    買賣之價量，亦隨時依雙方關係之深淺、當時之資力、需求
    程度及對行情之認知等因素，機動地調整，販賣之利得，除
    經坦承犯行，或價量俱臻明確外，委難查得實情，職是之故
    ，即使未經查得實際販賣利得，但除非別有事證，足認係依
    同一價量委賣轉售，確未牟利外，尚難執此遽認販賣毒品之
    證據有所未足。而參諸安非他命物稀價昂，且為政府嚴予追
    緝之犯罪，對此之處罰亦極嚴峻，如非出於營利之意，斷無
    干冒被處重罰而從事之理。且參以證人胡義禮、郭瑋琳、林
    智欽與被告並非至親好友，被告陳順慶多次以毒品換取金錢
    ，則其計算認其買入後再行賣出符合其利益者方會為之，否
    則雖愚者斷不至為此不利於己之事。況依前開證人所述交易
    毒品之情節，均係以電話與被告陳順慶聯繫後，雙方隨即約
    定交易地點，並在交易地點一手收取金錢，一手交付毒品，
    此亦與一般毒品買賣交易情節相符，是被告陳順慶前開販賣
    安非他命予證人胡義禮、郭瑋琳、林智欽係為從中獲取相當
    之利益，應可認定。
貳、轉讓安非他命部分：
一、訊據被告陳順慶坦承轉讓安非他命予游福松、潘春榮、黃川
    銘、陳富進、林智欽等情（參見本院卷第34至36頁100年1月
    25日準備程序筆錄、第152至153頁100年3月16日審判筆錄）
    ，惟就黃川銘部分辯稱：伊在潘春榮住處請他吃毒品，是當
    天晚上7點左右，是在黃川銘還沒有送毒品給胡義禮之前就
    請他吃了云云。經查：
  (一)關於附表四、附表七、附表三編號二轉讓安非他命予游福松
    、陳富進、林智欽部分，除被告陳順慶坦承此部分之轉讓犯
    行外，並據證人游福松於警、偵訊中（參見警卷第105頁99
    年11月22日警訊筆錄、99年度偵字第4966號卷第79頁99年11
    月22日偵訊筆錄）、證人陳富進於偵查及審理中（參見99年
    度偵字第4966號卷第114頁99年11月22日偵訊筆錄、本院卷
    第73至75頁100年3月2日審判筆錄）、證人林智欽於偵查及
    審理中（參見99年度偵字第4966號卷第74頁99年11月22日偵
    訊筆錄、本院卷第131、133至135頁100年3月16日審判筆錄
    ），並有證人陳富進以其持用之行動電話號碼0000000000號
    與被告陳順慶持用之行動電話號碼0000000000號於99年11月
    8日上午9時56分許聯絡之通訊監察譯文附卷可佐（警卷第55
    頁），是被告陳順慶此部分轉讓安非他命犯行堪以認定。
  (二)關於附表五轉讓安非他命予潘春榮部分，被告陳順慶坦承於
    附表五所示時間、地點轉讓安非他命予潘春榮等情。雖證人
    潘春榮偵查中證稱各以1,000元向被告陳順慶購買安非他命
    等語，嗣於審理中，則證稱：本來伊要向陳順慶買1,000元
    的安非他命，但是陳順慶到伊家之後，伊說沒有錢，陳順慶
    就請伊，伊與陳順慶就一起施用等語（參見本院卷第103至
    108 頁100年3月9日審判筆錄）。關於證人潘春榮前後證詞
    及被告自白，雖能確定於附表五所示之時間、地點，被告確
    有交付毒品安非他命予證人潘春榮之事實，但關於被告是否
    收取金錢一節，證人潘春榮前後證述不一。而依證人潘春榮
    以其持用之行動電話號碼0000000000號與被告陳順慶持用之
    行動電話號碼0000000000號於99年10月30日下午2時6分許之
    通訊監察譯文內容略以（警卷第44頁）：
    ‧‧‧
    陳順慶：我是想說如果你要來就順便，如果沒有就算了。
    潘春榮：要去哪跟我說啊。
    陳順慶：我？麥克龍。
    潘春榮：好啊。
    陳順慶：你要現在來喔。
    潘春榮：對啊，不然呢。
    陳順慶：弄一個1個人吃的1小包給我一下。
    潘春榮：我摩特車有人騎走嗎？
    陳順慶：在樓下啊。
    潘春榮：好啦。
    證人潘春榮關於該通訊內容為何意，於審理中證稱：是99年
    10月29日伊跟陳順慶拿1小包安非他命，現在要還他等語（
    參見本院卷第104頁100年3月9日審判筆錄），顯然證人潘春
    榮與被告陳順慶間彼此即有相互轉讓安非他命之行為，在別
    無其他積極證據證明被告陳順慶係有償交付安非他命予證人
    潘春榮之情形下，依罪疑惟輕原則，僅得依證人潘春榮審理
    中之證詞與被告陳順慶之自白，認定被告陳順慶關於附表五
    之轉讓安非他命犯行。
  (三)關於附表六轉讓安非他命予黃川銘部分，業據被告黃川銘於
    審理中證稱：於99年10月29日晚間7時30分許受被告陳順慶
    所託，攜帶安非他命1包至宜蘭縣蘇澳鎮麥克龍遊藝場交予
    胡義禮，於收取現金1000元後，於同日晚間10時許在南方澳
    某便利商店交1,000元交予被告陳順慶，被告陳順慶並同時
    無償給予伊安非他命1包等語（參見本院卷第136至139頁100
    年3月16日審判筆錄），亦與證人胡義禮前開證稱於麥克龍
    遊藝場收受被告黃川銘之安非他命1包後，交付1,000元予被
    告黃川銘帶回交予被告陳順慶等語相符（參見本院卷第68頁
    100年3月2日審判筆錄），是被告陳順慶關於附表六所示時
    間、地點轉讓安非他命被告黃川銘應可認定。
、按安非他命分別屬毒品危害防制條例第2條第2項第2款所規
    定之第二級毒品，及藥事法所規定之禁藥。(一)核被告陳順慶
    關於附表一編號一、編號二、附表二、附表三編號一之犯行
    ，均係犯毒品危害防制條例第4條第2項販賣第二級毒品罪，
    就附表三編號二、附表四、附表五編號一、編號二、附表六
    、附表七之犯行，均係犯藥事法第83條第1項轉讓禁藥罪；
    (二)被告黃川銘就附表一編號一之犯行，係犯毒品危害防制條
    例第4條第2項販賣第二級毒品罪。而按刑法上之幫助犯，係
    指以幫助之意思，對於正犯資以助力，而未參與實行犯罪構
    成要件之行為者而言，如就構成犯罪事實之一部，已參與實
    行即屬共同正犯，本件被告黃川銘就附表一編號一之犯行，
    已實際參與毒品交付與收取價金等買賣構成要件行為，即應
    負擔正犯罪責，是被告陳順慶、黃川銘就附表一編號一之販
    賣安非他命犯行，有犯意之聯絡及行為分擔，皆為共同正犯
    。被告陳順慶所犯上開販賣第二級毒品罪、轉讓禁藥罪，犯
    意各別，行為互殊應予分論併罰。公訴人認被告陳順慶所犯
    附表五之犯行係犯毒品危害防制條例第4條第2項販賣第二級
    毒品罪名，尚有未洽，惟其基本事實同一，本院自應予審理
    ，並變更其起訴法條。又按刑事訴訟法第95條第1款規定：
    「訊問被告應先告知左列事項︰一  犯罪嫌疑及所犯所有罪
    名。罪名經告知後，認為應變更者，應再告知。」旨在使被
    告能充分行使防禦權，俾訴訟程序臻於公平公正，本院雖未
    告知被告陳順慶此部分犯行之起訴法條變更為藥事法第83條
    第1項，但上開變更後之罪名，與起訴之販賣第二級毒品罪
    名相較，係法定刑度較輕之罪名，且被告陳順慶於審理中，
    亦坦承轉讓安非他命予潘春榮，僅就是否收取金錢一節爭執
    ，實已就變更後之罪名進行實質辯論，故本院雖未告知被告
    陳順慶變更此部分法條，仍無礙於其訴訟上防禦權之充分行
    使。查被告陳順慶前因竊盜案件，經臺灣桃園地方法院以95
    年度桃簡字第709號刑事判決判處有期徒刑4月確定，又因竊
    盜案件，經臺灣桃園地方法院以95年度桃簡字第1806號刑事
    判決判處有期徒刑4月確定，並與前開有期徒刑4月接續執行
    後，於96年2月12日易科罰金執行完畢出監，被告黃川銘前
    因藥事法案件，經臺灣桃園地方法院以96年度審訴字第890
    號刑事判決判處有期徒刑2月，減為有期徒刑1月確定，於97
    年3月26日執行完畢出監，另因家暴案件，經本院以98年度
    簡字第359號刑事判決判處有期徒刑3月確定，於98年12月16
    日執行完畢出監，有卷附被告2人之臺灣高等法院被告前案
    紀錄表可按，被告陳順慶前受有期徒刑之執行完畢，5年內
    再犯法定刑有期徒刑以上之上開販賣第二級毒品罪、轉讓禁
    藥罪，為累犯，被告黃川銘前受有期徒刑之執行完畢，5年
    內再犯法定刑有期徒刑以上之上開販賣第二級毒品罪，為累
    犯，除被告2人所涉販賣第二級毒品罪法定刑無期徒刑部分
    依法不得加重外，有期徒刑部分均依法加重其刑。被告黃川
    銘就其所犯販賣第二級毒品犯行部分，於偵查及審判中均自
    白在卷，爰依毒品危害防制條例第17條第2項減輕其刑，被
    告黃川銘關於販賣第二級毒品犯行部分同時有上開加重減輕
    事由，依刑法第71條第1項規定先加後減之。爰審酌被告陳
    順慶違反法令，販賣及轉讓有足以導致精神障礙及生命危險
    之成癮性毒品安非他命，被告黃川銘則因一時失慮，因受託
    交付毒品而罹刑典，依被告2人犯罪之動機、目的、手段、
    犯罪所生之損害，及犯罪後之態度等一切情狀，就被告2 人
    分別量處如主文所示之刑，並就被告陳順慶部分定應執行刑
    ，以示懲儆。扣案如附表八所示之行動電話號碼0000000000
    號行動電話1具，為供被告販賣毒品所用之物品，依毒品危
    害防制條例第19條第1項宣告沒收。關於附表一編號一、編
    號二、附表二、附表三編號一之販賣安非他命所得部分，均
    應依毒品危害防制條例第19條第1項規定宣告沒收，如全部
    或一部不能沒收時，則以其財產抵償之。
丙、無罪部分：
壹、公訴意旨另以：(一)被告陳順慶於99年11月初某日，在宜蘭縣
    蘇澳鎮南天宮旁，以1,000元價格販賣安非他命予黃高昇；
    另於99年10月中旬某日、99年11月16日在宜蘭縣蘇澳鎮○○
    路與南興路口、宜蘭縣蘇澳鎮○○路旁，各轉讓安非他命1
    次予黃高昇；(二)於99年10月29日晚間9時36分許，販賣安非
    他命1次予陳坤源未遂；(三)於99年10月30日下午某時，在宜
    蘭縣蘇澳鎮○○路20號5樓，轉讓安非他命1次予陳富進。
貳、公訴人認被告陳順慶涉有上開公訴意旨所指販賣、轉讓安非
    他命犯行，係以證人黃高昇、陳坤源、陳富進於偵查中證詞
    ，及證人陳坤源持用之行動電話號碼0000000000號與被告陳
    順慶持用之行動電話號碼0000000000號於99年10月29日晚間
    9時36分許之通訊監察譯文為主要論據。訊據被告陳順慶則
    堅詞否認有上開販賣、轉讓安非他命犯行，關於陳坤源部分
    並辯稱：伊是打電話給陳坤源借錢，不是推銷毒品等語。
、按犯罪事實應依證據認定之，無證據不得認定犯罪事實；另
    不能證明被告犯罪者，應諭知無罪之判決，刑事訴訟法第
    154條第2項、第301條第1項分別定有明文。又刑事訴訟法上
    認定犯罪事實所憑之證據，雖不以直接證據為限，間接證據
    亦包括在內，然而無論直接證據或間接證據，其為訴訟上之
    證明，須於通常一般之人均不致有所懷疑，而得確信其為真
    實之程度者，始得據為有罪之認定，惟採用間接證據時，必
    其所成立之證據，在直接關係上，雖僅足以證明他項事實，
    而採此他項事實，本於推理之作用，足以證明待證事項者，
    方為合法，若係憑空之推想，則尚非間接證據，且如未發現
    相當證據，或證據不足以證明，自不能以推測或擬制之方法
    ，以為裁判之基礎，最高法院分別著有76年台上字第4986號
    、32年上字第67號、40年台上字第86號判例可資參照。
肆、經查：
一、證人黃高昇前於偵查中雖證稱：於99年11月初某日，在宜蘭
    縣蘇澳鎮南天宮旁，以1,000元價格向被告陳順慶購買安非
    他命，另於99年10月中旬某日、99年11月16日在宜蘭縣蘇澳
    鎮○○路與南興路口、宜蘭縣蘇澳鎮○○路旁，被告陳順慶
    轉讓安非他命各1次等語（參見99年度偵字第4966號卷第75
    頁99年11月22日偵訊筆錄），嗣於本院審理中，復改稱被告
    陳順慶並無販賣、轉讓安非他命等語（參見本院卷第60頁
    100年3月2日審判筆錄），而證人陳富進雖於偵查及審理中
    ，均證稱被告陳順慶於99年10月30日轉讓安非他命等語（參
    見99年度偵字第4966號卷第114頁99年11月22日偵訊筆錄、
    本院卷第72頁100年3月2日審判筆錄），惟按施用毒品者所
    為向某人購買、取得毒品之供述，須有補強證據擔保其真實
    性。良以施用毒品者供述之憑信性，本不及於一般人，況法
    律復規定施用毒品者其供出來源，因而破獲者，得減輕其刑
    ，其或有為偵查機關誘導、抑或為邀輕典而為不實之陳述之
    可能，自不足以保證其供述無失真之虞。故施用毒品者關於
    其自某人處取得毒品之供述，仍應有補強證據佐證擔保其具
    有相當程度真實性，始得據以對他人為不利之認定。其所補
    強者，固非以事實之全部為必要，然仍須與施用毒品者所為
    毒品交付之供述，具有相當程度之關聯性，而得本於彼此間
    之相互作用，使一般人確信施用毒品者關於毒品交付之供述
    為真實。而證人黃高昇、陳富進關於前開公訴意旨前後證述
    內容，除證人於偵查中之單一指述外，並無其他相關證據如
    目擊證人或通聯資料佐證，且被告陳順慶亦否認此部分之販
    賣、轉讓安非他命犯行，依前開說明，自難僅憑證人黃高昇
    、陳富進此部分之單一指述，而認定被告陳順慶此部分犯行
    。
二、依被告陳順慶以其持用之行動電話號碼0000000000號與證人
    陳坤源持用之行動電話號碼0000000000號於99年10月29日晚
    間11時36分許之通訊監察譯文內容（警卷第82頁）：
    陳順慶：喂。你在哪。
    陳坤源：我在睡阿，你是誰？
    陳順慶：我阿慶仔。
    陳坤源：什麼阿慶仔。
    陳順慶：阿慶仔啦。
    陳坤源：順慶？
    陳順慶：需要都講出來嗎？
    陳坤源：打給我做啥？
    陳順慶：我打給你還須要問嗎？
    陳坤源：不方便啦。
    關於上開通訊內容為何意，證人陳坤源於偵查中證稱係被告
    陳順慶向其推銷安非他命等語（參見99年度偵字第4966號卷
    第73頁99年11月22日偵訊筆錄），被告陳順慶則辯稱通話內
    容為向證人陳坤源借錢等語，依上開通訊內容觀之，雖為被
    告陳順慶主動找尋證人陳坤源，但關於目的為何，通話當事
    人均未明確說明，且其中亦未出現前述通訊監察譯文內容中
    有關毒品之「一罐」、「一泡」、「玻璃」、「車子」等字
    眼，此部分是否僅為證人陳坤源個人主觀臆測，亦非無疑。
    況犯罪之著手，係指行為人為實現犯意而開始實行犯罪構成
    要件之行為而言。關於毒品危害防制條例第4條第2項之販賣
    第二級毒品罪，於售賣者與購毒者就買賣毒品之重要內容有
    所表示時，即可認為已經著手實行販賣毒品之行為；亦即販
    賣毒品之犯行，以售賣者與購買者雙方就買賣毒品之重要內
    容有所意思表示而達成契約之合致時，即已著手於販賣毒品
    構成要件之行為。則上開通訊內容中顯然未提到任何有關毒
    品之種類、數量、價金、交易地點，則被告陳順慶是否有著
    手販賣毒品行為，依卷內相關資料，顯然亦無積極證據佐證
    。
伍、綜上所述，公訴人所舉之證據，不足以證明被告陳順慶有前
    開公訴意旨所指之販賣、轉讓安非他命犯行。此外依卷內資
    料，亦無積極證據證明被告陳順慶確有公訴人所指此部分犯
    行，不能證明被告陳順慶此部分犯罪，依法應諭知無罪之判
    決。
據上論斷，應依刑事訴訟法第299條第1項前段、第300條、第301
條第1項，毒品危害防制條例第4條第2項、第17條第2項、第19條
第1項，藥事法第83條第1項，刑法第11條前段、第28條、第47條
第1項、第51條第5款，判決如主文。
本案經檢察官王清白到庭執行職務
中    華    民    國   100    年    4     月    8     日
                  刑事第四庭審判長法  官  林楨森
                                  法  官  陳雪玉
                                  法  官  辜漢忠
以上正本證明與原本無異。
如不服本判決應於收受本判決後10日內向本院提出上訴書狀，並
應敘述具體理由。若未敘述理由者，應於上訴期間屆滿後20日內
向本  補提理由書狀(均須按他造當事人之人數附繕本)。
                                  書記官  林詩綺
中    華    民    國   100    年    4     月    11    日
附表一、胡義禮部分
┌──┬─────┬──────┬───┬────┬────────┬─────────┐
│編號│ 犯罪時間 │  犯罪地點  │行為人│交易金額│    聯絡方式    │     宣告刑       │
├──┼─────┼──────┼───┼────┼────────┼─────────┤
│一  │99年10月29│宜蘭縣蘇澳鎮│陳順慶│1,000元 │胡義禮以行動電話│陳順慶共同販賣第二│
│    │日下午7時 │麥克龍遊藝場│黃川銘│        │0000000000號與陳│級毒品，累犯，處有│
│    │34分許    │            │      │        │順慶持用之行動電│期徒刑柒年陸月，附│
│    │          │            │      │        │話號碼0000000000│表八所示之物沒收之│
│    │          │            │      │        │號聯絡，由黃川銘│，犯罪所得新台幣壹│
│    │          │            │      │        │至交易地點交付毒│仟元與黃川銘連帶沒│
│    │          │            │      │        │品。            │收之，如全部或一部│
│    │          │            │      │        │                │不能沒收時，以其財│
│    │          │            │      │        │                │產抵償之。        │
│    │          │            │      │        │                │黃川銘共同販賣第二│
│    │          │            │      │        │                │級毒品，累犯，處有│
│    │          │            │      │        │                │期徒刑年捌月，附│
│    │          │            │      │        │                │表八所示之物沒收之│
│    │          │            │      │        │                │，犯罪所得新台幣壹│
│    │          │            │      │        │                │仟元與陳順慶連帶沒│
│    │          │            │      │        │                │收之，如全部或一部│
│    │          │            │      │        │                │不能沒收時，以其財│
│    │          │            │      │        │                │產抵償之。        │
├──┼─────┼──────┼───┼────┼────────┼─────────┤
│二  │99年11月6 │宜蘭縣蘇澳鎮│陳順慶│700元   │胡義禮以行動電話│陳順慶販賣第二級毒│
│    │日晚間10時│某媽祖廟    │      │        │0000000000號與陳│品，累犯，處有期徒│
│    │12分許    │            │      │        │順慶持用之行動電│刑柒年陸月，附表八│
│    │          │            │      │        │話號碼0000000000│所示之物沒收之，犯│
│    │          │            │      │        │號聯絡，由陳順慶│罪所得新台幣柒佰元│
│    │          │            │      │        │至交易地點交付毒│沒收之，如全部或一│
│    │          │            │      │        │品。            │部不能沒收時，以其│
│    │          │            │      │        │                │財產抵償之。      │
└──┴─────┴──────┴───┴────┴────────┴─────────┘
附表二、郭瑋琳部分
┌──┬─────┬──────┬───┬────┬────────┬─────────┐
│編號│ 犯罪時間 │  犯罪地點  │行為人│交易金額│    聯絡方式    │     宣告刑       │
├──┼─────┼──────┼───┼────┼────────┼─────────┤
│一  │99年10月31│宜蘭縣蘇鎮綽│陳順慶│1,000元 │郭瑋琳以行動電話│陳順慶販賣第二級毒│
│    │日晚間7時7│號「大胖松」│      │        │0000000000號與陳│品，累犯，處有期徒│
│    │分許      │住處        │      │        │順慶持用之行動電│刑柒年陸月，附表八│
│    │          │            │      │        │話號碼0000000000│所示之物沒收之，犯│
│    │          │            │      │        │號聯絡，由陳順慶│罪所得新台幣壹仟元│
│    │          │            │      │        │至交易地點交付毒│沒收之，如全部或一│
│    │          │            │      │        │品。            │部不能沒收時，以其│
│    │          │            │      │        │                │財產抵償之。      │
└──┴─────┴──────┴───┴────┴────────┴─────────┘
附表三、林智欽部分：
┌──┬─────┬──────┬───┬────┬────────┬─────────┐
│編號│ 犯罪時間 │  犯罪地點  │行為人│交易金額│    聯絡方式    │     宣告刑       │
├──┼─────┼──────┼───┼────┼────────┼─────────┤
│一  │99年11月9 │宜蘭縣蘇澳鎮│陳順慶│1,000元 │林智欽以市內電話│陳順慶販賣第二級毒│
│    │日晚間11時│華山路106之4│      │        │000000000號與陳 │品，累犯，處有期徒│
│    │14分許    │號附近巷口  │      │        │順慶持用之行動電│刑柒年陸月，附表八│
│    │          │            │      │        │話號碼0000000000│所示之物沒收之，犯│
│    │          │            │      │        │號聯絡，由陳順慶│罪所得新台幣壹仟元│
│    │          │            │      │        │至交易地點交付毒│沒收之，如全部或一│
│    │          │            │      │        │品。            │部不能沒收時，以其│
│    │          │            │      │        │                │財產抵償之。      │
├──┼─────┼──────┼───┼────┼────────┼─────────┤
│二  │99年11月22│宜蘭縣蘇澳鎮│陳順慶│        │陳順慶至犯罪地點│陳順慶犯藥事法第八│
│    │日凌晨4、5│日新飯店    │      │        │交付毒品安非他命│十三條第一項轉讓禁│
│    │時許      │            │      │        │                │藥罪，累犯，處有期│
│    │          │            │      │        │                │徒刑柒月。        │
└──┴─────┴──────┴───┴────┴────────┴─────────┘
附表四、游福松部分
┌──┬─────┬──────┬───┬────────┬─────────┐
│編號│ 犯罪時間 │  犯罪地點  │行為人│   犯罪方式     │      宣告刑      │
├──┼─────┼──────┼───┼────────┼─────────┤
│一  │99年10月20│宜蘭縣蘇澳鎮│陳順慶│陳順慶至犯罪地點│陳順慶犯藥事法第八│
│    │日晚間8、9│漁墘路10號  │      │交付毒品安非他命│十三條第一項之轉讓│
│    │時許      │            │      │                │禁藥罪，累犯，處有│
│    │          │            │      │                │期徒刑柒月。      │
└──┴─────┴──────┴───┴────────┴─────────┘
附表五、潘春榮部分：
┌──┬─────┬──────┬───┬────────┬─────────┐
│編號│ 犯罪時間 │  犯罪地點  │行為人│   犯罪方式     │      宣告刑      │
├──┼─────┼──────┼───┼────────┼─────────┤
│一  │99年10月29│宜蘭縣蘇澳鎮│陳順慶│陳順慶至犯罪地點│陳順慶犯藥事法第八│
│    │日中午    │南安路193號2│      │交付毒品安非他命│十三條第一項之轉讓│
│    │          │樓          │      │                │禁藥罪，累犯，處有│
│    │          │            │      │                │期徒刑柒月。      │
├──┼─────┼──────┼───┼────────┼─────────┤
│二  │99年11月4 │宜蘭縣蘇澳鎮│陳順慶│陳順慶至犯罪地點│陳順慶犯藥事法第八│
│    │日下午、3 │南安路193號2│      │交付毒品安非他命│十三條第一項之轉讓│
│    │、4時許   │樓          │      │                │禁藥罪，累犯，處有│
│    │          │            │      │                │期徒刑柒月。      │
└──┴─────┴──────┴───┴────────┴─────────┘
附表六、黃川銘部分：
┌──┬─────┬──────┬───┬────────┬─────────┐
│編號│ 犯罪時間 │  犯罪地點  │行為人│   犯罪方式     │      宣告刑      │
├──┼─────┼──────┼───┼────────┼─────────┤
│一  │99年10月29│宜蘭縣蘇澳鎮│陳順慶│陳順慶至犯罪地點│陳順慶犯藥事法第八│
│    │日晚間10時│某便利商店  │      │交付毒品安非他命│十三條第一項之轉讓│
│    │許        │            │      │                │禁藥罪，累犯，處有│
│    │          │            │      │                │期徒刑柒月。      │
└──┴─────┴──────┴───┴────────┴─────────┘
附表七、陳富進部分：
┌──┬─────┬──────┬───┬────────┬─────────┐
│編號│ 犯罪時間 │  犯罪地點  │行為人│   犯罪方式     │      宣告刑      │
├──┼─────┼──────┼───┼────────┼─────────┤
│一  │99年11月8 │宜蘭縣蘇澳鎮│陳順慶│陳富進以行動電話│陳順慶犯藥事法第八│
│    │日上午10時│南天宮外    │      │號碼0000000000號│十三條第一項之轉讓│
│    │26分許    │            │      │與被告持用之行動│禁藥罪，累犯，處有│
│    │          │            │      │電話號碼        │期徒刑柒月。      │
│    │          │            │      │0000000000 號聯 │                  │
│    │          │            │      │絡後，由陳順慶至│                  │
│    │          │            │      │犯罪地點交付毒品│                  │
│    │          │            │      │安非他命        │                  │
└──┴─────┴──────┴───┴────────┴─────────┘
附表八
┌──┬──────────────────────────────┐
│編號│          應  沒  收  之  物                                │
├──┼──────────────────────────────┤
│一  │行動電話號碼0000000000行動電話壹具（品牌：GPLUS、 │
│    │含SIM卡壹張）                                               │
└──┴──────────────────────────────┘
附錄本案論罪科刑法條：
毒品危害防制條例第4條第2項：
製造、運輸、販賣第二級毒品者，處無期徒刑或7年以上有期徒
刑，得併科新臺幣1千萬元以下罰金。
藥事法第83條第1項
明知為偽藥或禁藥，而販賣、供應、調劑、運送、寄藏、牙保、
轉讓或意圖販賣而陳列者，處7年以下有期徒刑，得併科新臺幣
5百萬元以下罰金。